【裁判字號】    98,審抗,10
【裁判日期】    980212
【裁判案由】    聲請停止強制執行
【裁判全文】
臺灣高雄地方法院民事裁定              98年度審抗字第10號
抗  告  人  乙○○
相  對  人  聯邦商業銀行股份有限公司
                        、3樓.
法定代理人  甲○○
上列當事人間因停止強制執行事件，抗告人對於民國97年12月11
日本院高雄簡易庭所為之97年度雄聲字第362 號裁定提起抗告，
本院裁定如下：
  主  文
抗告駁回。
抗告費用由抗告人負擔。
  理  由
一、抗告意旨略以：相對人請求執行查封之房屋尚有房貸新台幣
    （下同）200 多萬元未繳清，若未停止執行，除房貸無法清
    償外，恐致無法生活，難以回復原狀，伊已訴請確認與相對
    人間債權不存在，請求准予停止執行。為此，提起抗告，求
    為廢棄原裁定等語。
二、按強制執行程序開始後，除法律另有規定外，不停止執行，
    乃在使債權人之債權早日實現，以保障人民之權利。從而除
    有回復原狀之聲請，或提起再審或異議之訴，或對於和解為
    繼續審判之請求，或提起宣告調解無效之訴、撤銷調解之訴
    ，或對於許可強制執行之裁定提起抗告時，法院因必要情形
    或依聲請定相當並確實之擔保，得為停止強制執行之裁定外
    ，已開始之強制執行程序，不得停止，此觀強制執行法第18
    條規定自明（最高法院88年度台抗字第573 號裁判意旨參照
    ）。次按債務人對於支付命令，未於法定期間提出異議者，
    支付命令與確定判決有同一效力，為民事訴訟法第521 條所
    明定。申言之，已確定之支付命令具有既判力及執行力，當
    事人不得就該法律關係更行起訴（最高法院72年度台上字第
    4271號及69年度台上字第202 號裁判要旨可資參照）。
三、經查，相對人聲請本院核發95年度促字第62456 號支付命令
    命抗告人與訴外人林慶隆連帶給付新台幣（下同）399,981
    元，及其中394,777 元，自民國96年5 月25日起至清償日止
    ，按年息19.71%計算之利息，暨自96年5 月25日起至清償日
    止，五個月內（含）以每個月1,500 元計算之違約金，並連
    帶賠償程序費用1,000 元，因抗告人未對該支付命令聲明異
    議而告確定，相對人並據以聲請本院民事執行處強制執行，
    並查封抗告人名下之房屋，現鑑價中，強制執行程序尚未終
    結，抗告人乃另提起確認該支付命令債權不存在之訴，現繫
    屬本院高雄簡易庭審理中。此經本院依職權調閱本院95年度
    促字第62456 號支付命令卷、97年度司執字第48572 號民事
    執行卷及97年度雄簡調字第1037號民事卷宗查明屬實。是依
    前開說明，相對人所據以強制執行之執行名義乃與確定判決
    具有同一之既判力及執行力之確定支付命令，則抗告人除於
    符合法定要件之下得依法對此支付命令提起再審之訴外，殊
    無另行訴請確認該支付命令所命給付金額相對人之債權不存
    在之餘地。而抗告人竟訴請確認上開支付命令所命給付相對
    人之債權債務關係不存在，並聲請停止強制執行程序，於法
    顯屬無據，自無從准許。從而，抗告人本於該確認支付命令
    債權不存在之訴，聲請准予裁定停止強制執行程序，自無理
    由。原審裁定駁回其聲請，核無違誤，本件抗告求為廢棄原
    裁定，為無理由，應予駁回。
四、本件抗告為無理由，依民事訴訟法第495 條之1 第1 項、第
    95 條 、第78條，裁定如主文。
中    華    民    國    98    年    2     月    12    日
                      民事第二庭審判長法  官 林紀元
                                      法  官 甯  馨
                                      法  官 蘇姿月
正本係照原本作成。
如不服本裁定應於送達後10日內向本院提出再抗告狀，並繳納裁
判費新台幣1,000元。
中    華    民    國    98    年    2     月    12    日
                                      書記官  陳美月


司法院資訊處製作；財團法人民間司法改革基金會備份。
